2 - Elipses de correlação
Caso queiramos representar a fornça e a direção de uma matriz de correlação usamos a função:
'plotcorr()' do pacote 'ellipse'
A apresentação gráfica de uma matriz de correlação pode ser feita pela função:
'color.scale()' do pacote 'plotrix'

Baixando pacotes:
```{r}
install.packages(c("plotrix", "ellipse"))
```

Exibindo a representação gráfica da matriz de correlação:
```{r}
library(plotrix)
library(ellipse)

data(mtcars)

# matriz de correlação (11 x 11)
mcor <- cor(mtcars)
# matriz de cores
mcores <- color.scale(1 - abs(mcor))
# elipse
plotcorr(mcor, col = mcores)
# delimitando grupos
abline(h = 4.5, v = 6.5, col = 'red')
```

> Desafio:
# Aplique cores na sua matrix
- Dica: fixe argumentos 'cs1', 'cs2', 'cs3' da função 'color.scale()' em 1.
Depois use os operadores de seleção (>, <, >=, <=) para indicar correlação que receberão tons
de vermelho ou azul.
```{r}
library(plotrix)
library(ellipse)

data(mtcars)

# matriz de correlação (11 x 11)
mcor <- cor(mtcars)
# matriz de cores
mcores <- color.scale(1 - abs(mcor), cs1 > 1, cs2 >= 1, cs3 > 1)
# elipse
plotcorr(mcor, col = mcores)
# delimitando grupos
abline(h = 4.5, v = 6.5, col = 'red')
```